# 商誉分摊及转销

提问人：13757187143 时间：2022-10-15 11:30:23
2021 年，A公司收购了一个资产包。该资产包由 1 个母公司和 10 个子公司构成，母公司为办公楼(总部资产)，子公司均构成业务。母子公司之间具有协同效应。 2022 年 6 月，A公司卖出了其中 1家子公司。
问题 1 ： 2021 年，A公司收购的资产包，形成的商誉是否需要分摊到各家子公司
问题 2 ： 2022 年，处置了 1 家子公司，相应的商誉是否需要转销

回答人：chenyiwei
1 、取决于各子公司是否分别构成单独的资产组。办公楼（总部资产）在各资产组之间的分摊请参阅资产减值准则讲解中关于总部资产减值测试的相关内容。
2 、如果该子公司自身构成资产组，并在购买日被分配了商誉的，则在处置时应将其被分配到的商誉于处置日的账面价值一并转销。如果是某个资产组的一部分，也应采用适当的基础将该资产组对应的商誉的账面价值分摊到该处置的组成部分。